# 请教利息资本化的问题

提问人：jxcdxss 时间：2011-10-27 17:08:14
某个大型机械建设项目与贷款符合准则关于利息资本化的要求，同时部件采购获得了进项税金，再计算资本化金额时应该以含税支出还是不含税支出为基础？

回答人：chenyiwei
赞同上述各位意见。尤其是在该公司有足够的销项税额以便及时抵扣进项税额的情况下，进项税额占用企业资金的时间长度有限。